# 求助陈版主，现金流量表附表中财务费用 - 汇兑损益问题

提问人：noone53 时间：2023-08-14 22:53:00
求助陈版主，现金流量表附表中财务费用中的汇兑损益，是否包括经营性应收应付造成的汇兑损益，还是说只包括了现金及现金等价物的汇兑损益，而经营性应收应付造成的汇兑损益就体现在“经营性应收项且减少”或“经营性应付项目增加”中？期待陈版主的回复。

回答人：chenyiwei
此问题无明确规定，但肯定只能在其中一处地方反映，而不能在两处或多处重复反映。
个人理解，现金流量表附表中财务费用中的汇兑损益，不包括经营性应收应付造成的汇兑损益，只包括了现金及现金等价物和非经营性质的外币货币性项目（如长期借款、长期应收款）的汇兑损益，而经营性应收应付造成的汇兑损益就体现在“经营性应收项且减少”或“经营性应付项目增加”中，这样编制报表时操作较为简便。